

# CLÉMENT THOMAS

# ETUDIANT MASTER TIIL-A

### **FORMATION**

Master Informatique Technologies de 2024 - En cours l'information et ingénierie du logiciel par alternance (TIIL-A)

Université de Bretagne Occidental - Brest

**Licence Informatique Fondement et Application**Université de Bretagne Occidentale - Brest

Baccalauréat scientifique

Lycée Auguste Pavie - Guingamp

# **EXPÉRIENCES**

2018 - 2019

2019-2023

Stage
Kiné Paul Masson - Brest (https://kossbrest.fr)

Avril 2023

à Mai 2023

• Elaboration d'une application web pour le cabinet

- Développement Full Stack
- DUB LITAL COO CO
- Langage: PHP, HTML, CSS, SQL

# Projet étudiant Université de Protegne Conidentale Prost

Université de Bretagne Occidentale - Brest

- Application web de galerie en ligne PHP, HTML, CSS (Deuxième année)
- Jeu SpaceInvader en Python (Deuxième année)
- Application web de gestion de quizz en ligne PHP, HTML, CSS (Troisième année)
- Application embarquée de voiture télécommandée en RobotC (Première année)

Facteur Avril 2024

à Juillet 2024

La Poste - Saint-Agathon

• Organisation, respect des délais

**Livreur Chronopost**Quality & Fresh - Pedernec

Septembre 2023
à Décembre 2024

• Organisation, respect des délais, gestion du stress

Agent service propreté Juillet 2023

Farmor - Saint-Agathon

**Opérateur**Farmor - Saint-Agathon

Juin 2022

à Août 2022

# COORDONNÉES



06-37-92-44-40



clement.thomas22540@gmail.com



14 Rue Saint Pol Roux, 29200 Brest

#### **PROFIL**

Étudiant de 23 ans, en première année de Master TIIL-A, je suis actuellement à la recherche d'un stage d'une durée minimale de 3 mois, à compter du 31 mars. La deuxième année de Master se déroulant en alternance, il serait également possible de poursuivre ce stage par un contrat en alternance.

# **COMPÉTENCES INFORMATIQUES**

Langage:

- JAVA
- C
- PHP
- JavaScript
- HTML, CSS
- SQL
- PYTHON
- GIT, VS Code, Eclipse, Intellij

Méthode Agile

## **CENTRES D'INTÉRET**

Football Course à pied Jeu vidéo